【裁判字號】    97,勞安訴緝,1
【裁判日期】    970930
【裁判案由】    違反勞工安全衛生法等
【裁判全文】
臺灣臺南地方法院刑事判決           97年度勞安訴緝字第1號
聲  請  人  臺灣臺南地方法院檢察署檢察官
被      告  甲○○
上列被告因過失致死等案件，檢察官提起公訴（95年度偵字第
9042號）後，聲請改依協商程序而為判決，本院合議庭裁定由受
命法官獨任進行認罪協商程序，判決如下：
    主  文
甲○○從事業務之人，因業務上之過失致人於死，處有期徒刑捌
月，減為有期徒刑肆月，如易科罰金，以銀元參佰元即新臺幣玖
佰元折算壹日，緩刑貳年。
    事實及理由
一、犯罪事實：甲○○係經營係屋頂修繕業者，徐振欽為其雇員
    。因甲○○承攬成興鑄造股份有限公司（下稱成興公司）位
    於台南市○○區○○里○○○街128號廠房石棉瓦屋頂更換為
    浪板的修繕工程，於民國94年12月12日與徐振欽前往成興公
    司上開廠房進行修繕，甲○○為工作場所負責人才實際執行
    業務之人），應注意勞工在高度達10公尺之石綿瓦等材料構
    築的屋頂等有墜落之虞的工作場所從事屋頂修建作業時，為
    防止勞工踏穿墜落，應於屋架上設置適當強度，且寬度在30
    公分以上之踏板或裝設安全設網，並應使勞工確實使用安全
    帶、安全幅及其他必要之防護用具，於無不能注意情形，竟
    疏未設置，任由徐振欽在無任何防護設備的情形，在屋頂踩
    踏，致穿越採光塑膠浪板墜落，造成頭胸部撞傷骨折，顱骨
    骨折、顱內出血不治死亡。
二、證據：
（一）被告於警詢、檢察官偵查中，及本院審理時之自白。
（二）卷附檢察官相驗之勘驗筆錄、相驗屍體證明書、財團法人
      奇美醫院診斷證明書、行政院勞工委員會南區勞動檢查所
      95年2月6日勞乙○製字第0951000924號函附本案職業災害
      檢查報告表各1份、勘驗照片12幀及現場照片2幀。
三、本件經檢察官與被告於審判外達成協商之合意且被告已認罪
    ，其合意內容為：被告願受科刑範圍為有期徒刑8月，緩刑2
    年之宣告。經查，上開協商合意並無刑事訴訟法第455條之4
    第1項所列情形之一，檢察官聲請改依協商程序而為判決，
    本院爰不經言詞辯論，於協商合意範圍內為協商判決。
四、按被告之行為後，刑法於95年7月1日修正施行，依修正後刑
    法第2條第1項：「行為後法律有變更者，適用裁判時之法律
    。但裁判前之法律有利於行為人者，適用最有利於行為人之
    法律。」之規定，依修正前刑法第41條第1項前段：「犯最
    重本刑5年以下有期徒刑以下之刑之罪，而受6個月以下有期
    徒刑或拘役之宣告，因身體、教育、職業、家庭之關係或其
    他正當事由，執行顯有困難者，得以1元以上3元以下折算1
    日，易科罰金。」，及修正前罰金罰鍰提高標準條例第2條
    （已刪除），就其原定數額提高為100倍折算1日之規定，被
    告行為時之易科罰金折算標準，最高應以銀元300元即新臺
    幣900元折算1日；而修正後之刑法第41條第1項前段則規定
    ：「犯最重本刑5年以下有期徒刑以下之刑之罪，而受6個月
    以下有期徒刑或拘役之宣告者，得以新臺幣1,000元、2,000
    元或3,000元折算1日，易科罰金。」，比較新舊易科罰金折
    算標準，自以修正前之規定，較有利於被告而應適用之。
五、被告甲○○為被害人之雇主，且為從事業務之人，核其所為
    ，係違反勞工安全衛生法第5條第1項第5款規定，致發生同
    法第28條第2項第5款之死亡災害，係犯同法第31條第1項職
    業災害罪，及刑法第276條第2項之業務過失致死罪。被告一
    行為同時觸犯上開二罪名，為想像競合犯，依刑法第55條規
    定，應從一重之業務過失致死罪處斷。另被告上開所犯，發
    生在96年4月24日前，且所犯罪名及宣告刑，均合於中華民
    國96年罪犯減刑條例減刑要件，爰減其刑，並依法諭知易科
    罰金之折算標準。
六、應適用之法條：刑事訴訟法第455條之4第2項、第455條之8
    、第454條第2項，勞工安全衛生法第31條第1項，刑法第2條
    第1項前段、第11條前段、第276條第2項、第55條、修正前
    刑法第41條第1項前段、第74條第1項第1款，刑法施行法第1
    條之1，中華民國96年罪犯減刑條例第2條第1項第3款、第7
    條、第9條，廢止前罰金罰鍰提高標準條例第2條，現行法規
    所定貨幣單位折算新臺幣條例第2條。
七、本判決除有刑事訴訟法第455條之4第1項第1款、第2款、第
    4款、第6款、第7款所定情形之一，或違反同條第2項規定者
    外，不得上訴。
八、如不服本件判決，得自收受判決送達之日起10日內，向本院
    提出上訴書狀，上訴於第二審法院。
中    華    民    國    97    年    9     月    30    日
                  刑事第十二庭  法  官  魏玉英
以上正本證明與原本無異。
                                書記官  曾盈靜
中    華    民    國    97    年    9     月    30    日
附錄本案論罪科刑法條全文：
勞工安全衛生法第31條
違反第5條第1項或第8條第1項之規定，致發生第28條第2項第1款
之職業災害者，處3年以下有期徒刑、拘役或科或併科新台幣15
萬元以下罰金。
法人犯前項之罪者，除處罰其負責人外，對該法人亦科以前項之
罰金。
中華民國刑法第276條
因過失致人於死者，處2年以下有期徒刑、拘役或2千元以下罰金
。
從事業務之人，因業務上之過失犯前項之罪者，處5年以下有期
徒刑或拘役，得併科3千元以下罰金。


司法院資訊處製作；財團法人民間司法改革基金會備份。
